【裁判字號】    89,上易,393
【裁判日期】    890516
【裁判案由】    竊盜
【裁判全文】
臺灣高等法院臺南分院刑事判決                八十九年度上易字第三九三號  景
    上  訴  人  臺灣雲林地方法院檢察署檢察官
    被      告  乙  ○  ○
右上訴人因被告竊盜案件，不服臺灣雲林地方法院八十八年度易字第一○七六號中華
民國八十九年一月十一日第一審判決（起訴案號：臺灣雲林地方法院檢察署八十八年
度偵字第五四九五號；併辦案號：同署八十八年度偵字第六二八三號、八十九年度偵
字第三一六號），提起上訴，本院判決如左：
      主      文
原判決撤銷。
乙○○連續竊盜，累犯，處有期徒刑柒月。
      事      實
一、乙○○曾於民國八十五年間因違反修正前麻醉藥品管理條例案件，經臺灣雲林地
    方法院判處有期徒刑五月確定，並於同年十二月三十日易科罰金執行完畢。詎其
    不思悛悔，竟基於意圖為自己不法所有之概括犯意，連續為下列竊盜犯罪：
    （一）於八十八年十月間之某日，至雲林縣東勢鄉○○村○○路六之一號甲○○
          住處附近豬舍內，徒手竊取價值約新台幣（下同）七千五百元之高壓管線
          十五公尺後，再依該高壓管線標籤上之記載，得知貨主甲○○，於同月二
          十日下午五時許，以電話與甲○○取得聯絡，表明以一萬元之代價還售丁
          世輝未果，其後改欲以七千元折售，嗣同日晚間八時許，乙○○攜帶前揭
          高壓管線至甲○○住處索款時，為警當場查獲。
    （二）於八十八年十二月十六日下午一時三十分許，至雲林縣崙背鄉○○村○街
          一八號丙○○住處，將丙○○住處三合院左側大門從底部搬起，開門潛入
          渠住處（侵入住宅部分未據告訴），於屋內房間翻箱倒櫃竊取財物，竊得
          丙○○孫女鍾曉芬所有之兒童飾品項鍊三條及戒指四只，價值共約三千元
          ，適丙○○之子鍾再居返家，乙○○雖藏匿於屋內棉被，仍為鍾再居發現
          ，並報警查獲。
    （三）於八十九年一月十日下午一時三十分許，侵入雲林縣土庫民族路八號張謝
          寶秀住宅，打開房間內衣櫃之門，著手行竊財物，尚未得手，即被恰巧返
          家之張謝寶秀發現，乙○○遂愴惶外逃，經張謝寶秀扭住，報警處理（侵
          入住宅部分經張謝寶秀合法告訴）。
二、案經甲○○訴由雲林縣警察局台西分局報請臺灣雲林地方法院檢察署檢察官偵查
    起訴，暨雲林縣警察局西螺分局報請同署檢察官，張謝寶秀訴由台西分局報請同
    署檢察官聲請併案審理。
      理      由
一、訊據被告乙○○矢口否認竊取被害人甲○○之高壓管線，辯稱：該高壓管線係向
    姓名、年籍不詳之男子所購，因發現該管線上標籤載有甲○○姓名及住址，故與
    甲○○聯繫云云。然查前揭一之（一）犯罪事實，業據被害人甲○○指訴不移，
    甲○○堅詞指稱：被告於電話中向渠表示要出售高壓管線，並囑咐渠至豬舍查看
    是否有丟掉東西，故經渠至置放該高壓管線之豬舍查證後，發現該物確已失竊等
    語綦詳，據此，被告竟得於甲○○未查知財物被竊前，即已得知甲○○置放上開
    高壓管線之正確位置，若非被告所竊，何以知之？。次查本件高壓管線之體積不
    大，其上之標籤非小，且非隱晦難以辨認，有存卷之照片可佐。果如被告所辯該
    高壓管線係以七千元之代價向他人所購云云，其購買該物時，衡情應當發現該標
    籤內容，被告既知該物為甲○○之物，竟率然購買，進而主動聯繫甲○○，亦與
    常情有悖。況該管線係向何人購買，被告始終支吾其詞，其於警訊中初稱：係於
    八十八年十月十三日下午一時許，在雲林縣麥寮鄉六輕五金行對面，向不知名之
    男子所購云云。嗣於同年十一月一日檢察官訊問時，復改稱：乃朋友出售云云（
    參見偵查卷第一七頁正面）。於原審訊問時，另稱：其朋友在右述六輕廠區外做
    生意，適渠不在，故向前來兜售之人購買該高壓管線云云（參見原審八十八年十
    一月三十日訊問筆錄）。前後供詞，互不一致，飾卸之情，極為明顯。另被告於
    原審訊問時供稱，該高壓管線可供大貨車空爭氣煞車所用等語，但原審質之，平
    日何業？則稱：於二、三年前，由雲林縣政府拆除隊離職，並無修理大貨車之能
    力，亦無大貨車之客戶等語，其既無購買前述高壓管線之必要，竟高價購買對其
    並無用處之高壓管線，殊違情理。故被告所辯前揭高壓管線係向不詳姓名之人所
    購乙節，應係避就之詞，自難採信。此外，復有贓物認領保管收據一紙可憑。本
    部分事證明確，被告犯行足堪認定。
二、被告乙○○坦承至被害人鍾再居住處竊取財物，核與證人丙○○指證情節相符，
    復有贓物認領保管單在卷可稽。此部分事證亦甚明確，被告犯行洵堪認定。
三、訊據被告乙○○矢口否認侵入張謝寶秀住宅行竊，辯稱：係要尋人而進入其住宅
    ，並無行竊之意云云。然被告於八十九年一月十日下午一時三十分許，侵入雲林
    縣土庫民族路八號張謝寶秀住宅，打開房間內衣櫃之門，著手行竊財物，尚未得
    手，即被恰巧返家之張謝寶秀發現，乙○○遂愴惶外逃，經張謝寶秀扭住，報警
    處理各情，業據告訴人張謝寶秀指訴綦詳，被告雖以係要尋人而進入其住宅置辯
    ，唯訊以要找何人？被告竟稱要找一個姓丁之人，不知其名云云，既不知其名，
    如何找人？足證被告所辯乃飾卸之詞，洵無可採，其此部分之犯行亦堪認定。
三、核被告所為，其竊取甲○○及鍾曉芬財物部分均係犯刑法第三百二十條第一項之
    竊盜罪；其竊取張謝寶秀財物未果部分係犯刑法第三百二十條第二項、第一項之
    竊盜未遂罪。被告侵入張謝寶秀住宅部分係犯刑法第三百零六條第一項無故侵入
    他人住宅罪。被告所犯無故侵入張謝寶秀住宅與竊盜張謝寶秀財物未遂之二罪間
    ，有方法結果之牽連關係，應依牽連犯之規定，從一重之竊盜未遂罪處斷。被告
    先後三次竊盜犯行，時間緊接，所犯為犯罪構成要件相同之罪，顯係基於概括犯
    意而為，應依刑法第五十六條連續犯之規定，論以一個竊盜既遂罪，並加重其刑
    。起訴書雖僅敘及被告竊取甲○○高壓管線部分，然未敘及之竊取鍾曉芬財物既
    遂、竊取張謝寶秀財物未遂、無故侵入張謝寶秀住宅等部分，與已敘及部分既有
    連續犯或牽連犯之裁判上一罪關係，自為起訴效力所及，法院應併予審判。被告
    曾於八十五年間曾因違反修正前麻醉藥品管理條例案件，經臺灣雲林地方法院判
    處有期徒刑五月確定，甫於同年十二月三十日易科罰金執行完畢，有卷附本院被
    告全國前案紀錄表及台灣雲林地方法院檢察署刑案資料查註紀錄表可按，其於五
    年以內再犯本件有期徒刑以上之罪，為累犯，依刑法第四十七條之規定，加重其
    刑。被告所犯之罪，有二種加重其刑事由，依法應遞加重之。
四、證人丙○○另指：渠家中遭被告侵入後，同日家中尚失竊二萬元及純金手鍊一條
    ，應為被告所竊云云，經查被告侵入丙○○住處行竊，被當場查獲，經警搜得之
    贓物，亦僅如存卷該案贓物認領保管單所示之項鍊三條及戒指四只，此外別無他
    物，殊難因證人丙○○單方指訴，遽就該部分為被告不利之認定，併此敘明。
五、原審予以論科，固非無見，惟查：被告無故侵入張謝寶秀住宅竊取財物未遂部分
    ，原審未及併予審判，尚有未洽。檢察官上訴意旨指摘及此，核有理由，應由本
    院將原判決撤銷改判。爰審酌被告之犯罪動機、目的、手段、所生之危害及犯罪
    後之態度等一切情狀，量處如主文第二項所示之刑。
據上論斷，應依刑事訴訟法第三百六十九條第一項前段、第三百六十四條、第二百九
十九條第一項前段、刑法第五十六條、第三百二十條第一項、第三百零六條第一項、
第五十五條、第四十七條、罰金罰鍰提高標準條例第一條前段，判決如主文。
本案經檢察官羅清溪到庭執行職務。
中      華      民      國    八十九    年      五      月    十六      日
                                    臺灣高等法院臺南分院刑事第六庭
                                        審判長法官  林    金    村
                                              法官  徐    宏    志
                                              法官  顏    基    典
右正本證明與原本無異。
不得上訴。
                                        法院書記官  陳    明    芬
中      華      民      國    八十九    年      五      月    十六      日
附錄：本判決論罪科刑條文
刑法第三百二十條第一項
意圖為自己或第三人不法之所有，而竊取他人之動產者，為竊盜罪，處五年以下有期
徒刑、拘役或五百元以下罰金。


司法院資訊處製作；財團法人民間司法改革基金會備份。
